

APPRENTISSAGE AUTODIDACTE

HTML5 CSS6 JAVASCRIPT PHP MySQL GITHUB API REST

COMPÉTENCES

Travail en équipe Créativité Gestion de projet Organisation et pragmatisme Prise de parole Orientation client

ATOUTS

Anglais bilingue Maitrise du pack office Adobe Photoshop Adobe Illustrator

DIPLÔMES

2012: M2 Médiation des Connaissances Environnementales -UVSQ

2011: M1 Sciences de l'Environnement, du Territoire et de l'Économie - UVSO

2010 : Licence de biologie spécialité biodiversité - UVSQ

2007 : Baccalauréat série S - Lycée La Bruyère, Versailles

CONTACT

Tel: 06.47.50.47.89

Mail: ychardel@gmail.com

In: www.linkedin.com/in/yoannchardel
Github:

https://github.com/YoCha89/CV_enligne.git

CHARDEL

YOANN

RECONVERSION PROFESSIONNELLE DÉVELOPPEUR WEB ET MOBILE - 31 ANS

A PROPOS

Après 6 ans au sein du service de responsabilité sociétale d'une entreprise de service numérique, je souhaite me réorienter vers le métier de développeur. Ce secteur est vecteur de progrès dans tous les aspects de la vie citoyenne et je pense m'épanouir dans un métier créatif dont la résolution de problèmes me correspond d'avantage. Je suis aujourd'hui à la recherche d'une entreprise qui appuiera ma formation.

EXPÉRIENCE PROFESSIONNELLE

RESPONSABLE ENVIRONNEMENT EN FRANCE

CGI | 2014 - 2019

- Pilotage de la politique environnementale sur les activités de l'ESN
- Gestion des processus de la certification ISO 14001 pour la France
- Formation des parties prenantes du Système de Management Environnemental
- Participation aux missions qualité et auditeur interne ISO 9001

CHARGÉ DE MISSION RSE

CGI| 2012 - 2014

- Reporting RSE (incluant la création et la mises à jour des outils Excel)
- Gestion du réseau RSE (21 agences en France et plus de 50 contacts)
- Support commercial en termes de RSE.

ASSISTANT RESPONSABLE QUALITÉ

ARC (Association pour la Recherche sur le Cancer)| 2011

Diagnostic et préconisations RSE pour l'association. Participation à la création d'un guide RSE sur le secteur associatif au sein d'un groupe inter-association.

DÉVELOPPEUR FULL STACK - CLOUD CAMPUS PRÉPARATION BAC +4 - ANNÉE 2020-2022

- Un cursus accès sur la pratique du code
- Un programme dynamique s'adaptant aux besoins des entreprises et aux évolutions des technologies
- Un diplôme inscrit au répertoire national des certifications professionnelles
- Des ateliers sur les organisations du travail mis en œuvre en entreprise (technique agile, scrum...)



RÉALISATIONS DANS LE SECTEUR NUMÉRIQUE

COAUTEUR DU LIVRE BLANC DE L'ALLIANCE GREEN IT SUR LE NUMÉRIQUE RESPONSABLE

Un ouvrage pour sensibiliser grand public et entreprises sur la diversité des pièges et opportunités du numérique afin qu'il contribu à un futur durable : https://alliancegreenit.org/gt-numerique-responsable

MISE EN PLACE D'UN PROGRAMME DE FORMATION INTERNE SUR L'ÉCOCONCEPTION NUMÉRIQUE

Une sensibilisation aux enjeux de l'écoconception numérique et une partie pratique (bonnes pratiques à adopter sur le code, changement de paradigme sur les différentes phases du projet).